【裁判字號】    97,交聲,3123
【裁判日期】    971229
【裁判案由】    違反道路交通管理處罰條例聲明異議
【裁判全文】
臺灣臺北地方法院交通事件裁定        97年度交聲字第3123號
原處分機關  臺北市交通事件裁決所
異  議  人
即受處分人  甲○○
上列異議人即受處分人因違反道路交通管理處罰條例案件，對於
臺北市交通事件裁決所中華民國97年11月19日所為之處分（原處
分案號：北市裁罰字第裁22-A00000000號）聲明異議，本院裁定
如下：
    主      文
異議駁回。
    理      由
一、按汽車駕駛人，行車速度，超過規定之最高時速者，處新臺
    幣（下同）1,200元以上2,400元以下罰鍰，並記違規點數 1
    點，道路交通管理處罰條例第40條、第63條第1項第1款分別
    定有明文。是汽車駕駛人如有行車速度超過規定之最高時速
    20公里以上未滿40公里之違規行為經警舉發，並於舉發通知
    單上所載之應到案日期前到案聽候裁決或提出申訴，經主管
    機關調查後仍認定前揭違規行為屬實者，依道路交通管理處
    罰條例第40條、第63條第1項第1款、違反道路交通管理事件
    統一裁罰基準及處理細則（下稱處理細則）第44條第1項、
    違反道路交通管理事件統一裁罰基準表（下稱基準表）之規
    定，須對該汽車駕駛人處以1,800元之罰鍰，並記違規點數1
    點。
二、本件異議人即受處分人甲○○於民國97年8月26日上午10 時
    49分許，駕駛車牌號碼DS-0527號自用小客車，行經臺北市
    ○○路與敦煌路口由南往北方向時，因行車速度達73公里，
    超過該路段規定之時速50公里，超速23公里未滿40公里，經
    設置該處之雷達測速器自動拍攝採證，嗣經臺北市政府警察
    局大同分局警員檢視採證照片後，以受處分人有違反道路交
    通管理處罰條例第40條「汽車駕駛人行車速度，超過規定之
    最高時速20公里以上40公里以下」之違規行為為由，於97年
    9月12日逕行舉發，經原處分機關調查結果，仍認受處分人
    確有上開違規行為，乃依道路交通管理處罰條例第40條、第
    63條第1項第1款、處理細則第44條第1項暨基準表之規定，
    於97年11月19日以北市裁罰字第裁22-A00000000號裁決書裁
    處受處分人罰鍰1,800元，並記違規點數1點在案。
三、受處分人聲明異議意旨略以：依舉發採證照片，有兩部車子
    同時出現於照片內，請查明係根據何理由判斷伊所駕駛DS-0
    527車輛即為超速之車輛等語。
四、經查，受處分人對於其於上開時間，駕駛上揭車輛，行經臺
    北市○○路與敦煌路口往北方向，該路段最高時速限制為50
    公里一節，並不爭執，而被告車輛經設置於該處之雷達測速
    儀感應測得時速為73公里而自動拍攝採證之事實，亦有雷達
    測速儀所攝得之採證照片1 紙在卷可稽。受處分人固以前詞
    置辯，惟查，該路段所使用之雷達測速儀（廠牌：TRAFFIPA
    X，規格：24.125 GHz（K-Band）照相式），係經經濟部標
    準檢驗局於97年7月22日檢定合格，有效期限為98年7月31日
    ，此有臺北市政府警察局大同分局97年12月10日北市警同分
    交字第09734539600號函檢附之經濟部標準檢驗局97年7月23
    日雷達測速儀檢定合格證書1紙在卷可考，是該雷達測速儀
    之精準度應無可疑。又該雷達測速儀可得感應之範圍有一定
    之限制，該雷達測速儀自動偵測時速並拍照採證時，只有受
    處分人所駕駛之車輛係在該雷達測速儀之感應偵測範圍區域
    內，其同向右側車道之車輛則不在感應區內，此亦有臺北市
    政府警察局大同分局上開函文檢附之DS-0527號車輛雷達測
    速比對表1紙在卷可稽，是受處分人右側車道之車輛，既不
    在雷達感應偵測範圍，自不會對於本件測速正確性產生影響
    ，本件僅有受處分人所駕一輛自小客車在雷達感應偵測範圍
    內，而經偵測有超速情形遭拍照採證，堪認受處分人確有駕
    車超速行駛之違規事實，受處分人上開辯詞，殊無可採。本
    件事證明確，受處分人之違規行為堪以認定，應依法論科。
五、綜上所述，受處分人確有行車速度超過規定之最高時速20公
    里以上未滿40公里之違規行為，從而原處分機關依道路交通
    管理處罰條例第40條、第63條第1項第1款、違反道路交通管
    理事件統一裁罰基準及處理細則第44 條第1項及基準表之規
    定，裁處受處分人罰鍰1,800元，並記違規點數1點，於法並
    無不合。本件受處分人之異議為無理由，自應裁定將其異議
    駁回。
據上論斷，應依道路交通案件處理辦法第19條，裁定如主文。
中    華    民    國    97    年    12    月    29    日
                  交通法庭  法  官  林庚棟
以上正本證明與原本無異。
如不服本裁定，應於送達後5日內向本院提出抗告狀。
                            書記官  殷玉芬
中    華    民    國    97    年    12    月    30    日


司法院資訊處製作；財團法人民間司法改革基金會備份。
